# 各位高手：反向非业务收购这句话能否解释一下或给一个案例呢？

提问人：五老峰 时间：2012-03-18 20:13:20
看了《 2010 讲解》对下面这句话不太理解： “交易发生时，上市公司未持有任何资产负债或仅持有现金、交易性金融资产等不构成业务的资产或负债的，应当按照权益性交易的原则进行处理，不得确认商誉或当期损益。”
能否帮助注释一下或取一个调整分录等案例呢？ 不胜感激！

回答人：chenyiwei
目前反向收购上市公司实现借壳上市，大部分是净壳交易，即把上市公司原有的资产、负债、业务等处置给其原大股东或者关联方，重组方再置入新的资产、负债和业务。你看一下这些案例就可以清楚如何处理。权益性交易体现在合并报表层面，是不能通过一般的帐务处理体现出这种效果的。

提问人：五老峰 时间：2012-03-18 21:49:33
谢谢两位。麻烦还想问一下，假设某上市公司只有现金和权益类科目，假如现金 2 亿，股本 1 个亿（即 1 亿股），资本公积0.4亿，未分配利润0.6亿，合并前上市公司每股 3 元，市值即 3 亿。那么反向收购方付的合并成本应是 3 亿吧，那么在合并报表中体现出的应计入资本公积的金额是 3 亿－ 2 亿＝ 1 亿，不是是不是这样呢？ 但有些上市公司都停牌后，再过一段时间再重组，这时已没有市价，那如何确定并购成本呢？

回答人：chenyiwei
基本上可以这样理解。长期停牌情况下合并成本的确定是一个比较复杂的问题，证监会公告[2011]41号文中给出了一般的处理原则，但实务中还设有多种做法，并无普遍公认的做法，较多见的做法是发行价格*原上市公司股数。